臺灣苗栗地方法院刑事判決　　　　　　　　　　　　　　九十三年度訴字第二七號
　　公　訴　人　臺灣苗栗地方法院檢察署檢察官
　　被　　　告　乙○○
　　選任辯護人　何國榮律師
右列被告因違反槍砲彈藥刀械管制條例案件，經檢察官提起公訴（九十二年度偵字第
四０八四號），本院判決如左：
    主  文
乙○○未經許可，製造其他可發射子彈具有殺傷力之改造手槍，處有期徒刑伍年陸月
，併科罰金新臺幣拾萬元，罰金如易服勞役，以新臺幣玖佰元即銀元佰元折算壹日
，扣案之仿BERETTA廠八四型半自動手槍製造之改造玩具手槍壹支（含彈匣壹個，槍
枝管制編號：0000000000號）、六角扳手貳支及一字起子支，均沒收；
又未經許可，持有子彈，處有期徒刑玖月，併科罰金新臺幣肆萬元，罰金如易服勞役
，以新臺幣玖佰元即銀元佰元折算壹日；應執行有期徒刑陸年貳月，併科罰金新臺
幣拾貳萬元，罰金如易服勞役，以新臺幣玖佰元即銀元佰元折算壹日，扣案之仿
BERETTA廠八四型半自動手槍製造之改造玩具手槍壹支（含彈匣壹個，槍枝管制編號
：0000000000號）、六角扳手貳支及一字起子支，均沒收。
    事  實
一、乙○○曾因贓物案件，經本院以八十九年度易字第一０七八號判決判處拘役四十
    日確定，並於民國九十年十月二十五日經易科罰金執行完畢（不構成累犯）。
二、乙○○明知具有殺傷力之改造玩具手槍、改造子彈係管制物品，未經許可，不得
    製造、持有，竟於九十二年十月間某日，在台中縣大甲鎮○○○○路邊，以新台
    幣一萬五千元，向姓名、年籍不詳綽號「阿國」之男子，購得仿BERETTA廠八四
    型半自動手槍製造之玩具手槍（含彈匣一個，槍枝管制編號：00000000
    00號）、仿WALTHER廠半自動手槍製造之玩具手槍（含彈匣一個，槍枝管制編
    號：0000000000號）、仿SIG SAUER廠半自動手槍製造之玩具手槍（
    含彈匣一個，槍枝管制編號：0000000000號）各一支、內含三顆具有
    殺傷力之改造子彈九顆等物後，即未經許可，持有具有殺傷力之改造子彈。其後
    乙○○又自「阿國」取得鐵製槍管一支，而於同年月某日，在其苗栗縣苑裡鎮客
    庄里二鄰二二之二號住處，竟未經許可，以將金屬槍管、自行磨製之鐵製撞針換
    裝在玩具手槍之方式，將上開仿BERETTA廠八四型半自動手槍製造之玩具手槍一
    支，改造成具有殺傷力之改造玩具手槍，並加以持有。嗣經警於同年月十九日十
    時許，持臺灣苗栗地方法院檢察署檢察官因另案核發之拘票至乙○○前開住處執
    行拘提時，對乙○○置於床上、立即可觸及之黑色包包實施附帶搜索，當場扣得
    具有殺傷力之仿BERETTA廠八四型半自動手槍製造之玩具手槍一支、內含三顆具
    有殺傷力之改造子彈九顆（該三顆送鑑定均經試射）及工具組一組（內有供乙○○改裝槍管所用之六角扳手二支、一字起子三支及銅條、銼刀、鑽頭各一支）。
三、案經苗栗縣警察局通霄分局報請臺灣苗栗地方法院檢察署檢察官偵查起訴。
    理  由
一、對證據能力的認定
　　被告否認扣案槍、彈之證據能力，辯稱：本案警員係執行毒品案之拘提，惟警員
  　竟大肆翻箱倒櫃漫無限制地進行所謂之「釣魚式搜索」，扣案槍、彈係置於其所
    有之黑色包包內，但該黑色包包並非其隨身攜帶之物件或其立即可觸及之處所，
    是警員顯已逾越附帶搜索之範圍，自屬違法搜索，為抑制違法偵查，應否定扣案
    槍、彈之證據能力云云。惟查：
    (一)本件拘提之執行，係苗栗縣警察局通霄分局因偵辦案外人陳祈能施用毒品一案
      ，認被告亦有施用毒品嫌疑，乃通知被告於九十二年七月十八日十一時到場詢
      問，通知書則係九十二年七月十七日送達被告住所，由被告母親甲○○收受，
      而被告無正當理由不到場，苗栗縣警察局通霄分局遂向臺灣苗栗地方法院檢察
      署檢察官聲請核發拘票，此經本院調閱臺灣苗栗地方法院檢察署九十二年度聲
      拘字第三０號卷宗屬實，是本件拘票之核發合於刑事訴訟法第七十一條之一之
      規定，首先敘明。
    (二)證人即當日執行拘提之警員丙○○到庭證述：其等執行拘提時，當時被告正在
      二樓房間睡覺，被告身旁有兩個裝著不具殺傷力之玩具手槍盒子（盒子外面有
      槍枝圖案），被告左腳旁有黑色包包，因先前有線報說被告隨身戴著一個包包
      ，裡面可能有槍，且其有碰到包包，感覺裡面有槍，如果被告趁其等不注意拿
      到槍的話，會對其等生命造成危險，所以才會附帶搜索該黑色包包，而在黑色
      包包內，裝有上開具有殺傷力之改造手槍、改造子彈、工具組等物等語（本院
      卷九十三年四月十三日審理筆錄）。按證人丙○○在進入被告房間時即看到兩
      個有槍枝圖案的盒子，又有線報表示被告隨身的包包裡可能有槍，且經由拍觸
      該黑色包包已可感覺裡面東西的形狀像槍，則其自有合理之懷疑認該黑色包包
      內藏有槍枝，如被被告拿到，不但無法順利執行拘提，更可能對其等之生命、
      身體有相當之危險，再者，被告所陳該黑色包包所置放之位置雖與證人丙○○
      前開證述稍有差異，惟從證人丙○○與被告當庭就床、被告、黑色包包等相關
      位置所繪製之圖觀之，該黑色包包係置於被告床上、且離被告腳邊不遠一節則
      無二致，故可認被告如一起身，即能拿取在該床上之黑色包包，則該黑色包包
      所在位置係屬當時被告立即可觸及之處所，應無疑義，是證人丙○○於執行拘
      提被告時對該黑色包包為附帶搜索，與刑事訴訟法第一百三十條附帶搜索之條
      文與立法精神均無違背，應屬合法之搜索，因而扣得之槍、彈於本案自有證據
      能力，被告前開所辯，尚難憑採。
二、認定犯罪事實所根據的證據及理由：
    (一)被告乙○○於警訊、偵查中自白前揭犯行。
    (二)證人丙○○就查獲經過證述綦詳。
    (三)查獲時現場照片四幀（偵卷第十五至第十七頁）在卷足憑。
    (四)扣案改造玩具手槍一支、內含三顆具有殺傷力之改造子彈九顆、供被告改裝槍
      管所用之六角扳手二支及一字起子三支扣案可資佐證。
    (五)前開槍、彈經送內政部刑事警察局鑑定，認改造手槍一支，係仿BERETTA廠八
      四型半自動手槍製造之玩具手槍換裝土造金屬槍管而成之改造手槍，機械性能
      良好，可擊發適用子彈，認具殺傷力；改造子彈九顆，均係土造子彈，具直徑
    　約九‧０mm之土造金屬彈頭，採樣三顆試射，均可擊發，認均具殺傷力等語，
      有該局九十二年十二月九日刑鑑字第０九二０二０四一二二號槍彈鑑定書一份
　    足稽。
    (六)由上述各節參互佐證，本件事證明確，被告犯行足以認定。
三、對於被告辯解，本院的判斷：
    被告否認製造手槍犯行，辯稱：其在警局及檢察官訊問時因太緊張了，所以才那
    樣說，「阿國」將槍交給其時，手槍已經改造好了，且其並無改造手槍之能力云
    云。惟查：
    (一)按當事人於案發時之供述因較少權衡其利害得失或受他人干預，依經驗法則，
      較諸事後翻異其案發之初所為之陳述為可信，此即所謂案重初供，是被告前開
      翻異之詞可否採信，自有可疑，況被告於本院審理時業自承在檢察官偵訊時，
      並沒有人強迫其要如此講，益徵其所陳其在警局及檢察官訊問時因太緊張了，
      所以才那樣說云云，無非係希冀較輕或免除刑責之飾卸之詞，不能採信。
    (二)被告雖聲請傳訊證人即其母親甲○○以證明其並無改造手槍之能力，惟核證人
      甲○○之證言尚不足以作為被告有利之認定，且依被告於偵查中之自白，其係
      以將金屬槍管換裝在玩具手槍之方式改造手槍，則參諸證人丙○○證述：將內
      有阻鐵之塑膠槍管換裝成無阻鐵之金屬槍管並非困難，以六角扳手及一字起子
      即可做到等語，並徵之被告所陳其國中畢業後兩年做過一陣子鐵工等語，則無
      具體事證可認被告不能以其偵查中所述之方式改造手搶，是其就此所辯，亦難
      憑採。
四、論罪科刑的理由：
    (一)核被告所為，係犯槍砲彈藥刀械管制條例第十一條第一項之未經許可製造其他
      可發射子彈具有殺傷力之槍砲罪、第十二條第四項之未經許可持有子彈罪，被
      告製造手槍後持有手槍之低度行為，應為製造之高度行為所吸收，不另論罪。
    (二)被告所犯未經許可製造其他可發射子彈具有殺傷力之槍砲罪、未經許可持有子
      彈罪二罪，罪名不同，犯意各別，應分論併罰。
    (三)審酌被告犯上開各罪之動機，及非法製造手槍、持有子彈，對社會治安潛藏之
      危險甚大，且雖於警、偵訊坦承犯行，惟於本院審理時竟心存僥倖，翻異前詞
      ，飾詞狡辯，徒增司法資源浪費等一切情狀，分別量處如主文所示之刑，並分
      別就有期徒刑及罰金部分定其應執行刑，併科罰金部分並諭知易服勞役之折算
      標準，雖公訴人求處被告應執行有期徒刑五年六月，然綜合前揭情狀，認公訴
      人求刑稍嫌過輕，乃量處如主文所示之刑，附此敘明。
    (四)扣案具有殺傷力之仿BERETTA廠八四型半自動手槍製造之改造玩具手槍一支（
      含彈匣一個，槍枝管制編號：0000000000號），為違禁物，應依刑
      法第三十八條第一項第一款之規定宣告沒收；另扣案之六角扳手二支及一字起
      子三支，係供被告改裝槍管所用之物，且均為被告所有，業據被告於偵查中供
      陳甚明，應依刑法第三十八條第一項第二款之規定宣告沒收。至扣案具有殺傷
      力之改造子彈三顆既均經鑑驗試射業如前述，已失其原有之結構及效能，不具
      殺傷力，並非違禁物；另扣案工具組中之銅條、銼刀、鑽頭各一支，無從認定
      係供被告犯罪所用之物，爰均不另為沒收之諭知，併此敘明。
五、適用法律依據：
    (一)刑事訴訟法第二百九十九條第一項前段。
    (二)槍砲彈藥刀械管制條例第十一條第一項、第十二條第四項。
    (三)刑法第十一條前段、第四十二條第二項、第三十八條第一項第一款、第二款、
      第五十一條第五款、第七款。
    (四)罰金罰鍰提高標準條例第二條。
    (五)現行法規所定貨幣單位折算新台幣條例第二條。
本案經檢察官林文中到庭執行職務。
中　　　華　　　民　　　國　　九十三　　年　　　四　　　月　　二十七　　日
                                臺灣苗栗地方法院刑事第二庭
                                    審判長法　官  周 淡 怡
                                    　　　法　官  顧 正 德
　　　　　　　　　　　　　　　　　　　　　法　官  張 文 毓
右正本證明與原本無異
如不服本判決應於送達後十日內向本院提出上訴狀
                                          書記官  黃 士 益
中　　　華　　　民　　　國　　九十三　　年　　　四　　　月　　二十七　　日
附錄本判決論罪科刑法條
槍砲彈藥刀械管制條例第十一條第一項：
未經許可，製造、販賣或運輸第四條第一項第一款所稱其他可發射金屬或子彈具有殺
傷力之各式槍砲者，處五年以上有期徒刑，併科新臺幣一千萬元以下罰金。
槍砲彈藥刀械管制條例第十二條第四項：
未經許可，持有、寄藏或意圖販賣而陳列子彈者，處五年以下有期徒刑，併科新台幣
三百萬元以下罰金。
